pl: Typ coverstocku kuli do kręgli: Cząsteczkowy; Fenolowy; Plastik/poliester; Reaktywny hybrydowy; Reaktywny perłowy; Żywica reaktywna; Reaktywny lity; Guma; Uretan; Inne
zh-CN: 保龄球外壳材质类型: 颗粒; 酚醛; 塑料/聚酯纤维; 混合反应树脂; 珍珠反应树脂; 反应树脂; 实色反应树脂; 橡胶; 聚氨酯; 其他
ko: 볼링공 커버스톡 유형: 파티클; 페놀; 플라스틱/폴리에스터; 리액티브 하이브리드; 리액티브 펄; 리액티브 레진; 리액티브 솔리드; 고무; 우레탄; 기타
da: Type af yderbelægning på bowlingkuglen: Partikel; Fenol; Plast/polyester; Reaktiv hybrid; Reaktiv pearl; Reaktiv resin; Reaktiv solid; Gummi; Urethan; Andet
tr: Bowling topu dış kaplama tipi: Parçacık; Fenolik; Plastik/polyester; Reaktif hibrit; Reaktif sedefli; Reaktif reçine; Reaktif katı; Kauçuk; Üretan; Diğer
el: Τύπος καλύμματος μπάλας μπόουλινγκ: Σωματιδίων; Φαινολικό; Πλαστικό/πολυεστέρας; Αντιδραστικό υβριδικό; Αντιδραστικό περλέ; Αντιδραστική ρητίνη; Αντιδραστικό συμπαγές; Καουτσούκ; Ουρεθάνη; Άλλο
nb: Type deksel for bowlingkuler: Partikkel; Fenolisk; Plast/polyester; Reaktiv hybrid; Reaktiv perle; Reaktiv resin; Reaktiv solid; Gummi; Uretan; Annet
sk-SK: Typ krycieho materiálu bowlingovej gule: Časticový; Fenolový; Plast/polyester; Reaktívny hybrid; Reaktívna perla; Reaktívna živica; Reaktívny solid; Guma; Uretán; Iný
sv: Typ av skydd för bowlingklot: Partikel; Fenolplast; Plast/polyester; Reaktiv hybrid; Reaktiv pearl; Reaktivt harts; Reaktiv solid; Gummi; Uretan; Övrigt
fr: Type de revêtement de la boule de bowling: Particule; Phénolique; Plastique/polyester; Hybride réactif; Nacré réactif; Résine réactive; Solide réactif; Caoutchouc; Uréthane; Autre
cs: Typ povrchového materiálu bowlingové koule: Částicové; Fenolové; Plast / polyester; Reaktivní hybrid; Reaktivní perleť; Reaktivní pryskyřice; Reaktivní solid; Guma; Uretan; Jiné
zh-TW: 保齡球外殼材質類型: 顆粒; 酚醛樹脂; 塑膠/聚酯纖維; 混合反應樹脂; 珍珠反應樹脂; 反應樹脂; 實心反應樹脂; 橡膠; 聚氨酯; 其他
ru: Тип покрытия шара для боулинга: С частицами; Фенольное; Пластик/полиэстер; Реактивный гибрид; Реактивный перламутр; Реактивная смола; Реактивный сплошной; Резина; Уретан; Другое
th: ประเภทของวัสดุหุ้มลูกโบว์ลิ่ง: อนุภาค; ฟีนอลิก; พลาสติก/โพลีเอสเตอร์; รีแอกทีฟไฮบริด; รีแอกทีฟเพิร์ล; รีแอกทีฟเรซิน; รีแอกทีฟโซลิด; ยาง; ยูรีเทน; อื่นๆ
pt-BR: Tipo de revestimento da bola de boliche: Partícula; Fenólico; Plástico/poliéster; Híbrida reativa; Pérola reativa; Resina reativa; Sólida reativa; Borracha; Uretano; Outro
sl-SI: Vrsta zunanje prevleke kegljaške krogle: Z delci; Fenolni; Plastika/poliester; Reaktivni hibrid; Reaktivni pearl; Reaktivna smola; Trdni reaktivni material; Guma; Uretan; Drugo
hu: Bowling golyó külső borításának típusa: Részecskés; Fenol; Műanyag/poliészter; Reaktív hibrid; Reaktív gyöngyház; Reaktív gyanta; Reaktív tömör; Gumi; Uretán; Egyéb
pt-PT: Tipo de revestimento da bola de bowling: Partícula; Fenólico; Plástico/poliéster; Híbrido reativo; Pérola reativa; Resina reativa; Sólido reativo; Borracha; Uretano; Outro
lt-LT: Boulingo kamuolio išorinės dangos tipas: Dalelių; Fenolinė; Plastikas / poliesteris; Reaktyvusis hibridas; Reaktyvusis perlamutras; Reaktyvioji derva; Reaktyvusis kietas; Guma; Uretanas; Kita
vi: Loại vỏ ngoài của quả bóng bowling: Hạt; Phenolic; Nhựa/polyester; Reactive lai; Reactive ngọc trai; Nhựa reactive; Reactive đặc; Cao su; Urethane; Khác
bg-BG: Тип на покритието на боулинг топката: С частици; Фенолен; Пластмаса/полиестер; Реактивен хибрид; Реактивна перла; Реактивна смола; Реактивен масивен; Гума; Уретан; Други
nl: Bowlingbal buitenlaag type: Particle; Fenol; Plastic/polyester; Reactief hybride; Reactief parelmoer; Reactief hars; Reactief massief; Rubber; Urethaan; Overig
de: Typ des Bowlingkugel-Oberflächenmaterials: Partikel; Phenolharz; Kunststoff/Polyester; Reaktiv-Hybrid; Reaktiv-Pearl; Reaktivharz; Reaktiv-Solid; Gummi; Urethan; Sonstige
ja: ボウリングボールのカバーストックタイプ: パーティクル; フェノール樹脂; プラスチック/ポリエステル; リアクティブハイブリッド; リアクティブパール; リアクティブレジン; リアクティブソリッド; ラバー; ウレタン; その他
ro-RO: Tip de capac pentru bila de bowling: Cu particule; Fenolic; Plastic/poliester; Hibrid reactiv; Perlat reactiv; Rășină reactivă; Solid reactiv; Cauciuc; Uretan; Altele
hr-HR: Vrsta poklopca kugle za kuglanje: S česticama; Fenolni; Plastika / poliester; Reaktivni hibrid; Biserni reaktivni; Reaktivna smola; Čvrsti reaktivni; Guma; Uretan; Ostalo
it: Tipo di rivestimento per palla da bowling: A particelle; Fenolico; Plastica/poliestere; Ibrido reattivo; Perlato reattivo; Resina reattiva; Solido reattivo; Gomma; Uretano; Altro
fi: Keilapallon kuorimateriaali: Partikkeli; Fenoli; Muovi/polyesteri; Reaktiivinen hybridi; Reaktiivinen helmiäinen; Reaktiivinen hartsi; Reaktiivinen kiinteä; Kumi; Uretaani; Muu
es: Tipo de recubrimiento exterior de la bola de bolos: Partícula; Fenólico; Plástico/poliéster; Híbrido reactivo; Perlado reactivo; Resina reactiva; Sólido reactivo; Caucho; Uretano; Otro
en: Bowling ball coverstock type: Particle; Phenolic; Plastic/polyester; Reactive hybrid; Reactive pearl; Reactive resin; Reactive solid; Rubber; Urethane; Other